【裁判字號】    95,訴,345
【裁判日期】    950828
【裁判案由】    營業稅
【裁判全文】
高雄高等行政法院裁定
                                九十五年度訴字第三四五號
原      告  大統包裝工業股份有限公司
代  表  人  甲○○
被      告  財政部臺灣省南區國稅局
代  表  人  乙○○局長
上列當事人間因營業稅事件，原告不服財政部中華民國九十五年
三月六日台財訴字第０九四００五九００九０號訴願決定，提起
行政訴訟，本院裁定如下：
    主  文
原告之訴駁回。
訴訟費用由原告負擔。
    理  由
一、按原告起訴不備其他要件者，行政法院應以裁定駁回之，行
    政訴訟法第一百零七條第一項第十款定有明文。又「納稅義
    務人對於核定稅捐之處分如有不服，應依規定格式，敘明理
    由，連同證明文件，依左列規定，申請復查：一、依核定稅
    額通知書所載有應納稅額或應補稅額者，應於繳款書送達後
    ，於繳納期間屆滿翌日起算三十日內，申請復查。」、「滯
    納金、利息、滯報金、怠報金、短估金及罰鍰等，除本法另
    有規定外，準用本法有關稅捐之規定。」分別為稅捐稽徵法
    第三十五條第一項第一款及第四十九條前段所明定。
二、本件原告於民國（下同）八十九年一月十八日申請註銷登記
    ，並於八十九年十二月六日辦理清算申報，依其所附清算申
    報書等得知財產目錄之房屋及建築（下稱系爭建物）核定銷
    售額新台幣（下同）二、七四五、二００元，依行為時營業
    稅法（於九十年七月九日經總統公布修正為加值型及非加值
    型營業稅法，下稱營業稅法）第三條第三項第二款規定，視
    為銷售貨物；另原告於八十七年十二月九日出租財產收取押
    金一五０、０００元，經依同法施行細則第二十四條規定計
    算自八十八年五月起至九十三年十月止之銷售額二二、六六
    二元，銷售額合計二、七六七、八六二元，未依規定開立統
    一發票並申報銷售額繳納營業稅，減除每期漏稅額在二、０
    ００元以下免罰部分後，逃漏營業稅一三七、三二０元，經
    被告所屬岡山稽徵所查獲屬實，移由被告審理違章成立，除
    追繳稅款一三八、四００元，並依稅捐稽徵法第四十四條及
    營業稅法第五十一條第三款規定採擇一從重處罰，按所漏稅
    額處三倍罰鍰四一一、九００元（計至百元止），繳納期間
    自九十四年三月二十一日起至九十四年三月三十日止，因更
    正經改訂繳納期間自九十四年八月一日起至九十四年八月十
    日止，違章隨課核定稅額繳款書及罰鍰繳款書於九十四年七
    月十五日合法送達原告法定代理人甲○○簽收等情，此有被
    告九十四年七月六日九十四年度財營業更一字第八五０九三
    ００一九０七號處分書、被告所屬岡山稽徵所營業稅違章隨
    課核定稅額繳款書、被告違章案件罰鍰繳款書、送達證書等
    影本附於原處分卷可憑。則依首揭規定，原告應於九十四年
    九月九日（星期五）前提出復查之申請，而原告遲至九十四
    年九月十四日始為之，此有其復查聲請書信封上之郵戳可稽
    。是原告向被告申請復查，已逾申請復查之三十日法定不變
    期間，復查決定以原告申請復查業已逾期為由，駁回原告復
    查之申請，洵屬有據，訴願決定予以維持，亦無不合。原告
    復提起本件行政訴訟，顯非合法，應予駁回。又依程序不合
    ，實體不究之原則，本件原告之訴，既因程序上不合法而遭
    駁回，是原告有關實體上之爭執，本院即無再予論述之必要
    。
三、依行政訴訟法第一百零七條第一項第十款、第一百零四條、
    民事訴訟法第九十五條、第七十八條，裁定如主文。
中    華    民    國    九十五  年   八  月   二十八  日
                  第一庭審判長法  官  呂  佳  徵
                              法  官  許  麗  華
                              法  官  林  勇  奮
以上正本係照原本作成。
如不服本裁定，應於裁定送達後十日內以書狀敘明理由，經本院
向最高行政法院提出抗告（須按對造人數附具繕本）；並應預繳
送達用掛號郵票六份（每份三十四元）。
中    華    民    國    九十五  年   八  月   二十八  日
                              書記官  黃玉幸


司法院資訊處製作；財團法人民間司法改革基金會備份。
